臺灣新北地方法院刑事判決
                                   110年度審易字第2007號
公  訴  人  臺灣新北地方檢察署檢察官
被      告  葉正雄




上列被告因竊盜案件，經檢察官提起公訴（110年度偵字第28338
號），被告於準備程序中就被訴事實為有罪之陳述，經告知簡式
審判程序之旨，並聽取當事人之意見後，本院改行簡式審判程序
審理，判決如下：
    主  文
葉正雄犯如附表「罪刑」欄所示之罪，各處如附表「罪刑」欄所
示之刑，暨如附表「沒收及追徵」欄所示之沒收及追徵。得易科
罰金之有期徒刑部分，應執行有期徒刑壹年，如易科罰金，以新
臺幣壹仟元折算壹日。
    事  實
一、葉正雄因缺錢花用，竟意圖為自己不法之所有，基於竊盜、
    加重竊盜之犯意，分別於如附表各編號所示之時間、地點，
    以如附表各編號所示之方式，竊取如附表「告訴人/被害人
    」欄所示之人所有或管領之財物。嗣如附表「告訴人/被害
    人」欄所示之人發覺遭竊，報警處理而循線查悉。
二、案經楊世達、李宗峻、高麒坤、杜孟強、劉育慈、劉家維、
    宋秀儀訴由新北市政府警察局新莊分局移送臺灣新北地方檢
    察署檢察官偵查起訴。
    理  由
一、訊據被告對於上揭犯行均坦承不諱，核與告訴人李宗峻、高
    麒坤、杜孟強、劉育慈、劉家維、宋秀儀及被害人楊世達於
    警詢中之指訴、證人黎氏水於警詢時之證述情節大致相符，
    並有如附表各編號所示地點附近之街道監視器錄影畫面或店
    家內、外監視器錄影畫面截圖合計57張在卷可稽，被告之自
    白與事實相符，本件事證明確，被告犯行堪以認定，應依法
    論科。
二、論罪科刑：
  ㈠核被告如附表編號1所示之行為，係犯刑法第321 條第1 項第
    1 款之侵入住宅竊盜罪；如附表編號2至7所示之行為，均係
    犯刑法第320 條第1 項之竊盜罪。被告所犯上開7罪，犯意
    各別、行為互殊，應予分論併罰。
　㈡刑之加重事由：
　　被告①前於104年間因竊盜案件，經臺灣士林地方法院以104
    年度易字第290號判決處有期徒刑6月確定；②於104年間因竊
    盜案件，經同法院以105年度審簡字第240號判決處有期徒刑
    3月確定，上開①②所示案件，復經同法院以105年度聲字第10
    13號裁定應執行有期徒刑7月確定；③於105年間因公共危險
    案件，經本院以105年度交簡字第355號判決處有期徒刑3月
    確定；④於105年間因竊盜案件，經本院以105年度簡字第580
    2號判決處有期徒刑4月確定；⑤於105年間因竊盜案件，經本
    院以105年度簡字第6897號判決處有期徒刑4月確定，上開④⑤
    所示案件，復經本院以106年度聲字第656號裁定應執行有期
    徒刑7月確定，前揭應執行有期徒刑7月、3月、7月接續執行
    ，於106年9月18日執行完畢；⑥於106年間因竊盜案件，經本
    院以107年度易字第28號判決，就竊盜罪部分分別判處有期
    徒刑5月（共4罪）、6月，應執行有期徒刑1年10月確定；⑦
    於107年間因竊盜案件，經本院以107年度審易字第709號判
    決處有期徒刑7月、5月確定，上開⑥⑦所示案件，復經本院以
    107年度聲字第3134號裁定應執行有期徒刑2年6月確定，於1
    09年1月9日縮短刑期假釋出監併付保護管束，迄109年6月9
    日保護管束期滿，假釋未經撤銷，其未執行之刑以執行完畢
    論，有臺灣高等法院被告前案紀錄表1 份在卷可稽，是其於
    有期徒刑執行完畢後5 年內故意再犯本案有期徒刑以上之罪
    ，符合刑法第47條第1 項之累犯要件，審酌司法院釋字第77
    5 號解釋意旨，被告於前案執行完畢後，再犯本案，顯見先
    前刑之執行不足以發揮警告作用，堪認其對於刑罰之反應力
    薄弱，佐以其所犯本案之罪，加重最低本刑，亦無致個案過
    苛或不符罪刑相當原則，故依刑法第47條第1 項規定，加重
    其刑。
  ㈣本院審酌被告不思以己力正當賺取財物，竟存不勞而獲之心
    態，隨機見店鋪人員忙於工作，無暇注意或見他人住宅大門
    未閉鎖而認有機可乘，即下手竊取他人財物，危害社會治安
    ，惟念其犯後坦承犯行，態度尚可，兼衡其屢犯竊盜犯行，
    前已多次經法院判處罪刑及執行完畢，仍不知改過悔悟，素
    行不良，暨其犯罪之動機、目的、手段及各次竊取財物之價
    值，兼衡被告自陳國中畢業之智識程度，從事清潔工作為業
    ，月薪2萬元，無需扶養親屬之家庭生活狀況，再參酌被告
    犯後迄今未能與各告訴人、被害人達成和解、賠償損害或取
    得原諒等一切情狀，分別量處如附表「罪刑」欄所示之刑，
    以資懲儆，並就被告所犯得易科罰金部分之罪（即附表編號
    2至7），考量上開各情，均諭知易科罰金之折算標準。又按
    數罪定其應執行刑時，除仍應就各別刑罰規範之目的、輕重
    罪間體系之平衡、整體犯罪非難評價、各行為彼此間之偶發
    性、與被告前科之關聯性、各行為所侵害法益之專屬性或同
    一性、數罪對法益侵害之加重效應、罪數所反映之被告人格
    特性與犯罪傾向、社會對特定犯罪例如一再殺人或販毒行為
    處罰之期待等，為綜合判斷外，尤須參酌上開實現刑罰公平
    性，以杜絕僥倖、減少犯罪之立法意旨，為妥適之裁量（最
    高法院101 年度台上字第709 號判決意旨參照）。爰秉此原
    則，就被告所犯如附表編號2至7所示之6罪為整體評價，綜
    衡卷存事證審酌被告所犯數罪類型、次數、侵害法益之性質
    、非難重複程度等情形，定應執行刑如主文所示，並諭知同
    上易科罰金之折算標準。
三、沒收部分：
  ㈠按供犯罪所用、犯罪預備之物或犯罪所生之物，屬於犯罪行
    為人者，得沒收之。犯罪所得，屬於犯罪行為人者，沒收之
    。前2 項之沒收，於全部或一部不能沒收或不宜執行沒收時
    ，追徵其價額。犯罪所得已實際合法發還被害人者，不予宣
    告沒收或追徵。刑法第38條第2 項前段、第38條之1 第1 項
    前段、第3 項、第5 項定有明文。又宣告沒收或追徵，有過
    苛之虞、欠缺刑法上之重要性、犯罪所得價值低微，或為維
    持受宣告人生活條件之必要者，得不宣告或酌減之，刑法第
    38條之2 第2 項亦有明定。
  ㈡被告竊取如附表編號1所示之紅包內現金合計7,200元；附表
    編號2所示之捐款箱1個、現金2,000元；附表編號3所示之智
    慧型行動電話1具；附表編號4所示之現金2,400元；附表編
    號5所示之黑色零錢包1個、現金9,300元；附表編號6所示之
    現金1,000元；附表編號7所示之防水斜背包1個、黑色長夾1
    個、粉紅色短夾1個、金戒指1只、IPhone行動電話1具、現
    金1萬元，均屬被告之犯罪所得，且皆未扣案或實際發還告
    訴人等，復經核本案情節，亦無刑法第38條之2 第2 項裁量
    不宣告或酌減沒收之情形，應依刑法第38條之1 第1 項、第
    3 項之規定宣告沒收，於全部或一部不能沒收或不宜執行沒
    收時，分別追徵其價額。至於如附表編號7所示其餘支票2張
    、金融卡及信用卡數張，因均屬個人金融、信用等交易專屬
    物品，經持有人掛失止付、註銷或補發新件後，該等物品即
    已失去功用，且本身客觀財產價值低微，如宣告沒收、追徵
    價額顯然欠缺刑法上重要性，依刑法第38條之2 第2 項規定
    皆不予宣告沒收。
據上論斷，應依刑事訴訟法第273 條之1 第1 項、第299 條第1
項前段，刑法第320 條第1 項、第321 條第1 項第1款、第47條
第1 項、第51條第5 款、第41條第1 項前段、第8項、第38條之1
 第1 項前段、第3 項，刑法施行法第1 條之1 第1項 ，判決如
主文。
本案經檢察官曾開源偵查起訴，檢察官盧祐涵到庭執行職務。
中　　華　　民　　國　　111 　年　　1 　　月　　14　　日
                  刑事第二十五庭  法  官  王綽光

上列正本證明與原本無異。
如不服本判決，應於判決送達後20日內敘明上訴理由，向本院提
出上訴狀 (應附繕本) ，上訴於臺灣高等法院。其未敘述上訴理
由者，應於上訴期間屆滿後20日內向本院補提理由書「切勿逕送
上級法院」。
                                   書記官  王嘉蓉
　　　　　　　　　　　　　　　　　　　
中　　華　　民　　國　　111 　年　　1 　　月　　18　　日
附表：
編 號 告訴人/ 被害人 時間 地點 行為方式及竊取之財物           宣告刑       罪刑 沒收及追徵  1 被害人 楊世達 110年2月14日13時25分許  新北市○○區○○街000巷00號1樓 見楊世達住處大門未上鎖，即開門入內，徒手竊取楊世達所有置於住處神明桌上之紅包2個（內含現金各3,600元，合計7,200元）。 葉正雄犯侵入住宅竊盜罪，累犯，處有期徒刑柒月。  未扣案之犯罪所得新臺幣柒仟貳佰元沒收，於全部或一部不能沒收或不宜執行沒收時，追徵其價額。  2 告訴人 李宗峻 110年3月7日23時59分許 新北市○○區○○街000號 見李宗峻供營業而無人居住之何家甜品舖店門口櫃檯，暫無人看守，即徒手竊取李宗峻管領放置在該處櫃檯上之浪浪後盾基金捐款箱1個(內含現金2,000元)。 葉正雄犯竊盜罪，累犯，處有期徒刑參月，如易科罰金，以新臺幣壹仟元折算壹日。 未扣案之犯罪所得捐款箱壹個、新臺幣貳仟元均沒收，於全部或一部不能沒收或不宜執行沒收時，追徵其價額。  3 告訴人 高麒坤 110年3月26日5時26分許 新北市○○區○○路0段000號中美市場 行經中美市場，見高麒坤所有之智慧型行動電話置於市場攤位上，即趁無人注意之際，徒手竊取高麒坤所有之上開行動電話1具（顏色:深藍色、廠牌不詳具，價值5,000元）。 葉正雄犯竊盜罪，累犯，處有期徒刑參月，如易科罰金，以新臺幣壹仟元折算壹日。 未扣案之犯罪所得智慧型行動電話壹具（顏色深藍色、廠牌不詳）沒收，於全部或一部不能沒收或不宜執行沒收時，追徵其價額。  4 告訴人 杜孟強 110年4月7日00時43分 新北市○○區○○○街000號 見杜孟強供營業而無人居住之店內用餐區，暫無人看守，即徒手竊取杜孟強所有放置於店內抽屜內之現金2,400元。 葉正雄犯竊盜罪，累犯，處有期徒刑參月，如易科罰金，以新臺幣壹仟元折算壹日。 未扣案之犯罪所得新臺幣貳仟肆佰元沒收，於全部或一部不能沒收或不宜執行沒收時，追徵其價額。  5 告訴人 劉育慈 110年4月10日19時18分 新北市○○區○○街00號 見劉育慈供營業而無人居住之店內，暫無人看守，即徒手竊取劉育慈所有放置於店內抽屜之黑色零錢包1個（ 內含現金8,300元）及現金1,000元。 葉正雄犯竊盜罪，累犯，處有期徒刑肆月，如易科罰金，以新臺幣壹仟元折算壹日。 未扣案之犯罪所得黑色零錢包壹個 、新臺幣玖仟參佰元均沒收，於全部或一部不能沒收或不宜執行沒收時，追徵其價額。  6 告訴人 劉家維 110年4月25日23時5分 新北市○○區○○○街00號 見劉家維在其供營業而無人居住之小吃店內忙於工作，且背對收銀台，認有機可乘，徒手竊取劉家維所有放置於店內收銀台內之現金1,000元。 葉正雄犯竊盜罪，累犯，處有期徒刑參月，如易科罰金，以新臺幣壹仟元折算壹日。 未扣案之犯罪所得新臺幣壹仟元沒收，於全部或一部不能沒收或不宜執行沒收時，追徵其價額。  7 告訴人 宋秀儀 110年4月30日16時26分 新北市○○區○○路000號 見宋秀儀在其供營業而無人居住之店內忙於工作無暇注意店內情形，認有機可乘 ，即徒手竊取宋秀儀所有放置於店內桌上之防水斜背包1個（價值1,000元】內含黑色長夾1個、粉紅色短夾1個、金戒指1只【價值1萬元】、IPhone行動電話1具【價值1萬2,000元】、現金1萬元、支票2張、金融卡及信用卡數張）。 葉正雄犯竊盜罪，累犯，處有期徒刑伍月，如易科罰金，以新臺幣壹仟元折算壹日。 未扣案之犯罪所得防水斜背包壹個 、黑色長夾壹個、粉紅色短夾壹個 、金戒指壹只、IPhone行動電話壹具、新臺幣壹萬元均沒收，於全部或一部不能沒收或不宜執行沒收時，追徵其價額。 

附錄本案論罪科刑法條全文：
●中華民國刑法第320條
意圖為自己或第三人不法之所有，而竊取他人之動產者，為竊盜
罪，處5 年以下有期徒刑、拘役或50萬元以下罰金。
意圖為自己或第三人不法之利益，而竊佔他人之不動產者，依前
項之規定處斷。
前二項之未遂犯罰之。

●中華民國刑法第321條
犯前條第 1 項、第 2 項之罪而有下列情形之一者，處 6 月以
上 5 年以下有期徒刑，得併科 50 萬元以下罰金：
一、侵入住宅或有人居住之建築物、船艦或隱匿其內而犯之。
二、毀越門窗、牆垣或其他安全設備而犯之。
三、攜帶兇器而犯之。
四、結夥三人以上而犯之。
五、乘火災、水災或其他災害之際而犯之。
六、在車站、港埠、航空站或其他供水、陸、空公眾運輸之舟、
    車、航空機內而犯之。
前項之未遂犯罰之。